【裁判字號】    97,毒抗,54
【裁判日期】    970630
【裁判案由】    聲請觀察勒戒
【裁判全文】
臺灣高等法院高雄分院刑事裁定          97年度毒抗字第54號
抗 告 人  甲○○
即 被 告
上列抗告人因違反毒品危害防制條例案件，不服臺灣高雄地方法
院中華民國97年5 月6 日裁定（97年度審毒聲字第465 號），提
起抗告，本院裁定如下：
    主  文
抗告駁回。
    理  由
一、本件抗告意旨略以：抗告人甲○○於一、二星期前認識案外
    人曾昭銘，於97年3 月25日曾昭銘帶同抗告人至高雄縣鳳山
    市○○路62號「華水亭汽車旅館」住宿休息。在該汽車旅館
    內，曾昭銘因難忍毒癮發作之苦，遂自其行李中取出甲基安
    非他命，將其置放於錫箔紙上燃燒加熱，以燒烤成煙，口鼻
    吸食煙霧之方式吸食。然因抗告人從未曾接觸，直至抗告人
    難以接受該味道，覺得頭暈目眩，經詢問後，方知悉曾昭銘
    係吸食安非他命，又因汽車旅館之空間狹小，抗告人雖無意
    吸食安非他命，亦因此之故，非出於己願而吸入安非他命而
    不自知。又抗告人已矢口否認有吸食毒品，則有必要就抗告
    人之檢體送請法務部調查局複驗。再者，抗告人於案發後至
    國際醫事檢驗所檢驗亦呈現安非他命、海洛因陰性反應，此
    有該檢驗結果為憑，是抗告人應無送勒戒處所勒戒之必要，
    爰依法提起本件抗告，請求撤銷原裁定云云。
二、經查抗告人甲○○於民國97年3 月25日17時50分回溯24小時
    內在不詳地點施用第二級毒品甲基安非他命，嗣於同年3 月
    25日14時15分許，在高雄縣鳳山市○○路62號「華水亭汽車
    旅館」117 室為警查獲，經警採集抗告人之尿液送驗結果，
    確呈甲基安非他命陽性反應，有高雄市立凱旋醫院濫用藥物
    尿液檢驗報告影本一紙附卷可稽，而高雄市立凱旋醫院所採
    用之檢驗方法，係採酵素免疫法（EIA） 及氣相層析質譜儀
    法（GC/MS） 加以檢驗，其中之氣相層析質譜儀法檢驗係以
    氣相層析質譜儀作藥物及其代謝產物之定性及定量分析，幾
    乎不會有偽陽性反應產生，即可排除偽陽性之可能性，而得
    到正確的答案，此有行政院國軍退除役輔導委員會臺北榮民
    總醫院於83年4 月7 日以該院（83）北總內字第03059 號函
    釋意旨可按。又抗告人受檢之尿液，並有警方尿液採驗作業
    管制紀錄表影本（採證編號：B-030） 影本附卷可稽，是該
    受檢尿液應係抗告人所有無誤，依上開說明，抗告人確有施
    用第二級毒品甲基安非他命行為甚明，至於吸食毒品者之旁
    ，同時吸入該吸食者燃燒之藥物所排出之氣體（即俗稱二手
    煙），如非長時間與吸毒者直接相向，且存心大量吸入吸毒
    者所呼出之煙氣，以二手煙可能存在之低劑量毒品（海洛因
    或甲基安非他命），應不致在尿液中檢驗出有毒品（嗎啡或
    甲基安非他命），有法務部調查局82年8 月6 日技一字第
    4153號可參。準此，抗告人尿液既確呈有甲基安非他命陽性
    反應，則其辯稱其非故意吸入毒品海洛因二手煙云云，顯係
    卸責之詞，殊無可採，亦無另送法務部調查局複驗之必要；
    而抗告人所提出之國際醫事檢驗所97年4 月15日之檢驗報告
    ，其尿液雖未檢驗出呈甲基安非他命陽性反應，然亦僅證明
    該次檢驗前抗告人未有施用第二級毒品甲基安非他命行為，
    難謂其本次被查獲時無施用甲基安非他命，抗告人此部分辯
    解，亦無足採；原裁定依毒品危害防制條例第20條第1 項、
    觀察勒戒處分執行條例第3 條第1 項之規定，裁定將抗告人
    送勒戒處所觀察、勒戒，期間不得逾2 月，經核尚無不合，
    抗告人執前詞提起抗告，指摘原裁定不當，並無理由，應予
    駁回。
三、據上論結，應依刑事訴訟法第412 條，裁定如主文。
中    華    民    國    97    年    6     月    30    日
                  刑事第三庭    審判長法  官  周賢銳
                                      法  官  黃仁松
                                      法  官  黃憲文
以上正本證明與原本無異。
不得再抗告。
中    華    民    國    97    年    6     月    30    日
                                      書記官  施耀程


司法院資訊處製作；財團法人民間司法改革基金會備份。
